# 其他股东增资成本法到权益法

提问人：sharon19732009 时间：2017-03-01 03:03:24
请教陈老师，关于其他股东单方面增资，对被投资单位由控制到重大影响，假设 10 月 31 日为转换日，请问 2 个问题： 1 、是否需要将该被投资单位的1-10月的损益表纳入合并范围。 2 、该被投资单位上年度纳入了合并范围，今年我按新的持股比例进行追溯调整之后，被投资单位上年末未分配利润*老持股比例仍在合并报表中，这块年初未分配利润怎么调。

回答人：chenyiwei
1 、丧失控制权之前各年度／期间的利润表仍纳入原母公司的合并报表中。 2 、在编制合并报表时，对于个别报表层面追溯调整权益法的影响，应首先予以冲回，将历史上母公司的长期股权投资账面价值恢复到成本，然后常规抵销即可。

提问人：sharon19732009 时间：2017-03-02 13:12:43
陈老师，您说的第 2 点，在合并层面要将个别报表层面追溯调整权益法的影响冲回，那在合并层面就不存在追溯调整对期初留存收益的影响了？

回答人：chenyiwei
在最终的合并结果中，是不存在对前期合并报表的追溯调整的。追溯调整仅体现在个别报表层面。

提问人：sharon19732009 时间：2017-03-03 11:57:32
陈老师，我继续问上面的问题，合并报表投资收益明细应该分为权益调整和处置收益，权益调整金额我认为应等于本年期初至转换日净利润剩余持股比例 - 期初留存收益（原持股比例-剩余持股比例）。不考虑其他综合收益的变化等特殊事项。请问老师，对吗？因为权益调整和处置收益，一个属于经常，一个非经，所以还是要分开。

回答人：chenyiwei
可以这样理解。